【裁判字號】    97,台上,875
【裁判日期】    970229
【裁判案由】    違反槍砲彈藥刀械管制條例
【裁判全文】
最高法院刑事判決              九十七年度台上字第八七五號
上  訴  人  甲○○
上列上訴人因違反槍砲彈藥刀械管制條例案件，不服台灣高等法
院台中分院中華民國九十六年十二月四日第二審判決（九十六年
度上訴字第二八六四號，起訴案號：台灣台中地方法院檢察署九
十六年度偵字第九七九三號），提起上訴，本院判決如下：
    主  文
上訴駁回。
    理  由
按刑事訴訟法第三百七十七條規定，上訴於第三審法院，非以判
決違背法令為理由，不得為之。是提起第三審上訴，應以原判決
違背法令為理由，係屬法定要件。如果上訴理由書狀並未指摘原
判決有何違法，自應認其上訴為違背法律上之程式，予以駁回。
本件上訴人甲○○上訴意旨略稱：上訴人雖素行不佳，但在警方
臨檢時主動供述黑色手提袋內置放槍枝、子彈，自首報繳並接受
裁判，足見上訴人具有悔意，原審量刑仍屬過重，不符比例原則
，不足重啟自新機會，請參酌刑法第五十七條給予減刑云云。
惟查原判決依憑上訴人之自白、證人陳志昌、顧琮傑、張峻瑋、
徐嘉源、吳灝叡、方建貴、張孟君於警詢時之證言、證人洪平洲
於第一審之證言、金錢豹酒店二二○一號房間現場相片六張、警
察事後調閱上訴人進入金錢豹酒店內行進方向之監視器錄影翻拍
之相片五張、台中市警察局第六分局巡佐張漢卿之職務報告一紙
、扣案之自動步槍、制式步槍子彈、內政部警政署刑事警察局民
國九十六年七月十六日刑鑑字第○九六○○八六六二四號槍彈鑑
定書等證據，資以認定上訴人有原判決事實欄所記載未經許可，
寄藏自動步槍犯罪事實，因而維持第一審論處上訴人未經許可，
寄藏自動步槍罪刑之判決，駁回上訴人在第二審之上訴，已詳述
其所憑之證據及理由，原判決所為論述，核與卷證資料相符，從
形式上觀察，並無違背法令之情形。按證據之取捨與事實之認定
，為事實審法院之職權，倘其採證認事並不違背證據法則，即不
得任意指為違法。且量刑輕重係屬事實審法院得依職權自由裁量
之事項，茍已斟酌刑法第五十七條各款所列情狀而未逾法定刑度
，即不得遽指為違法。查原審於判決理由中已敘明第一審審酌上
訴人前有強盜、酒醉駕車之刑事犯罪紀錄，有台灣高等法院被告
前案紀錄表附卷可按，堪認其素行不佳，其竟仍不知悛悔警惕，
明知寄藏槍枝、子彈均係違法行為，竟代他人寄藏前開自動步槍
、前開子彈，且其寄藏前開自動步槍、前開子彈之期間非短，前
開子彈之數量非寡，對社會治安所生之潛在危險已屬非輕，其甚
且攜帶具極大危害性之自動步槍、前開子彈至公共場所，處於隨
時即可能持以使用該制式自動步槍及多發子彈造成危害治安狀況
，其戕害社會安全秩序之情節甚鉅，殊值非難，惟兼衡酌上訴人
犯後均坦承全部犯行之犯罪後態度，且無證據證明其有以寄藏之
前開自動步槍、子彈另犯他罪而造成公眾或他人之現實惡害等一
切情狀，認第一審量刑尚稱妥適，上訴人上訴意旨指摘第一審量
刑過重，為無理由等情。顯已斟酌刑法第五十七條各款所列情狀
而未逾法定刑度，自不得遽指為違法。上訴人徒憑己意任意指摘
原判決違背法令，核與法律規定得為第三審上訴理由之違法情形
，均不相適合，應認其上訴違背法律上之程式，予以駁回。
據上論結，應依刑事訴訟法第三百九十五條前段，判決如主文。
中    華    民    國  九十七  年    二    月  二十九  日
                      最高法院刑事第三庭
                          審判長法官  莊  登  照
                                法官  黃  一  鑫
                                法官  徐  昌  錦
                                法官  許  錦  印
                                法官  石  木  欽
      本件正本證明與原本無異
                                      書  記  官
中    華    民    國  九十七  年    三    月    三    日
                                                w


司法院資訊處製作；財團法人民間司法改革基金會備份。
